臺灣桃園地方法院民事簡易判決
110年度桃簡字第1606號
原      告  石中瑋
被      告  王寵惠
            黃瑞東

            余建宏
上列當事人間請求損害賠償事件，本院於民國111年3月24日言詞
辯論終結，判決如下：
　　主    文
被告王寵惠應給付原告新臺幣伍萬壹仟肆佰柒拾元。
原告其餘之訴駁回。
訴訟費用由被告王寵惠負擔百分之三十七，餘由原告負擔。
本判決第一項得假執行。
    事實及理由
壹、程序部分：
一、按簡易訴訟之訴狀送達後，原告不得將原訴變更或追加他訴
    ，但請求之基礎事實同一，擴張或減縮應受判決事項之聲明
    ，不在此限，民事訴訟法第436條第2項適用第255條第1項但
    書第2款、第3款定有明文。上開「請求之基礎事實同一」之
    規定，因可利用原訴訟資料，除有礙於對造防禦權之行使外
    ，得適用於當事人之變更或追加（最高法院109年台抗字第5
    62號民事裁定參照。經查，原告起訴時請求：「被告王寵惠
    應給付原告新臺幣（下同）13萬7,800元。」（見本院卷第3
    頁），嗣於審理中追加黃瑞東、余建宏為被告，並變更聲明
    為：「被告應連帶給付原告13萬7,800元。」（見本院卷第4
    1頁反面），而原告對黃瑞東及余建宏請求之基礎事實與對
    王寵惠請求之基礎事實，均為本件車禍事件所生侵權行為之
    損害賠償，在社會生活上可認為具有關連性，可利用原訴訟
    資料，無礙於對造防禦權之行使，自應准許原告追加黃瑞東
    、余建宏為被告。
二、被告王寵惠、余建宏經合法通知，均未於言詞辯論期日到場
    ，核無民事訴訟法第386條所列各款情事，爰依民事訴訟法
    第433條之3規定，依職權一造辯論而為判決。
貳、實體部分：
一、原告主張：王寵惠於民國110年5月22日上午10時53分許，駕
    駛余建宏所有之肇事車輛車牌號碼000-0000號自用小客車（
    下稱肇事車輛），行經桃園市○○區○○路000號前，因爆胎失
    控，不慎碰撞路邊停放陳碧雲（原名石陳碧雲，下稱陳碧雲
    ）所有車牌號碼0000-00號自用小客貨車（下稱系爭車輛）
    ，致系爭車輛受損，陳碧雲已將系爭車輛損害賠償請求權讓
    與原告，系爭車輛修復費用7萬2,800元，原告受有營業損失
    6萬5,000元，合計損失13萬7,800元。又黃瑞東將肇事車輛
    租予王寵惠，未盡保管責任使肇事車輛爆胎，余建宏為肇事
    車輛車主，黃瑞東、余建宏應與王寵惠負連帶賠償責任，爰
    依侵權行為及債權讓與法律關係，提起本件訴訟等語，並聲
    明：如變更後聲明。
二、被告黃瑞東則以：肇事車輛於110年5月12日租予訴外人薛博
    文，迄本件車禍發生時即同年月22日，已經過9日，輪胎並
    無問題等語，資為抗辯，並聲明：原告之訴駁回。　　
三、被告王寵惠、余建宏均未於言詞辯論期日到場，亦未提出書
    狀為任何聲明或陳述。
四、本院之判斷：
　㈠按因故意或過失，不法侵害他人之權利者，負損害賠償責任
    。汽車、機車或其他非依軌道行駛之動力車輛，在使用中加
    損害於他人者，駕駛人應賠償因此所生之損害，民法第184
    條第1項前段、第191條之2前段分別定有明文。按汽車行駛
    時，駕駛人應注意車前狀況及兩車並行之間隔，並隨時採取
    必要之安全措施，不得在道路上蛇行，或以其他危險方式駕
    車，道路交通安全規則第94條第3項分別定有明文。經查，
    王寵惠駕駛肇事車輛不慎碰撞路邊停放之陳碧雲所有系爭車
    輛，致系爭車輛受損等情，有道路交通事故當事人登記聯單
    、現場圖、調查報告表㈠、㈡、車籍資料及照片等證據附卷可
    參（見本院卷第12至15頁、第17至22頁、第24頁），堪信為
    真實。從而，王寵惠駕駛行為違反前開交通規則而有過失，
    就本件事故應負全部過失責任，且其過失行為與原告所受損
    害具有相當因果關係，應負侵權行為損害賠償之責。
　㈡黃瑞東於110年5月12日將肇事車輛租予薛博文，有汽車租賃
    契約書（下稱系爭契約）附卷可參（見本院卷第54頁）。系
    爭契約第2條記載：「乙方（即薛博文）向甲方（即黃瑞東
    ）承租下列車輛（即肇事車輛）…經雙方當面點交試車無誤
    ，且引擎正常，剎車系統良好，機件無缺損…」，足認肇事
    車輛經黃瑞東、薛博文雙方檢查無缺損，已難認定肇事車輛
    輪胎出租予薛博文時具有瑕疵，原告復未舉證證明黃瑞東出
    租肇事車輛予薛博文時，肇事車輛輪胎已有瑕疵，肇事車輛
    碰撞系爭車輛之原因為黃瑞東保養肇事車輛輪胎不當所致，
    原告主張黃瑞東未盡保養責任使肇事車輛爆胎，致發生本件
    車禍云云（見本院卷第52頁反面）自不可採。又原告固主張
    余建宏為肇事車輛車主，應與王寵惠負連帶賠償責任云云（
    見本院卷第41頁反面），惟我國並無車主須當然負損害賠償
    責任之規定，原告復未舉證余建宏有何侵權行為，自難認余
    建宏為侵權行為人。是原告請求黃瑞東、余建宏應與王寵惠
    負連帶賠償責任云云，自屬無據。　　
　㈢損害賠償金額：
　⒈維修費用：
　　按負損害賠償責任者，除法律另有規定或契約另有訂定外，
    應回復他方損害發生前之原狀；該項情形，債權人得請求支
    付回復原狀所必要之費用，以代回復原狀，民法第213條第1
    項、第3項定有明文。債權人所得請求回復原狀之必要費用
    ，倘以修復費用為估定其回復原狀費用之標準，修理時以新
    品換舊品時，應予折舊（最高法院108年度台上字第363號民
    事判決參照）。經查，陳碧雲已將系爭車輛損害賠償請求權
    讓與原告，有債權讓與證明書附卷可參（見本院卷第55頁）
    ，原告自得請求賠償系爭車輛回復原狀之費用。又系爭車輛
    維修工資、鈑金及烤漆4萬9,100元、零件2萬3,700元，合計
    7萬2,800元，有全盛汽車公司工作單附卷可參（見本院卷第
    7頁）。又依行政院所頒固定資產耐用年數表及固定資產折
    舊率之規定，汽車如非屬運輸業用客車、貨車，耐用年數為
    5年，依定率遞減法每年折舊千分之369，其最後1年之折舊
    額，加歷年折舊累計額，總和不得超過該資產成本原額之10
    分之9，而系爭車輛於92年12月出廠，有車籍資料附卷可參
    （見本院卷第22頁），迄本件車禍發生時即110年5月22日，
    已逾5年耐用年限，則零件扣除折舊後之修復費用為2,370元
    （計算式：2萬3,700÷10＝2,370），加計無須折舊之工資、
    鈑金及烤漆4萬9,100元，系爭車輛回復原狀費用為5萬1,470
    元（計算式：2,370+4萬9,100=5萬1,470）。原告請求王寵
    惠賠償系爭車輛回復原狀費用5萬1,470元為有理由，逾此範
    圍，則無理由。
　⒉營業損失：
　　原告固主張系爭車輛為其生財工具，因本件車禍系爭車輛毀
    損無法工作營利，而受有營業損失6萬5,000元等情（見本院
    卷第3頁），然原告未舉證以實其說（見本院卷第41頁反面
    ），自難認原告因本件車禍而有營業損失。因此，原告請求
    賠償本件車禍所致營業損失6萬5,000元自無理由。
五、綜上所述，原告依侵權行為及債權讓與之法律關係，請求被
    告王寵惠給付5萬1,470元，為有理由，應予准許，逾此範圍
    ，為無理由，應予駁回。
六、本件原告勝訴部分係依民事訴訟法第427條規定適用簡易程
    序所為被告敗訴之判決，爰依同法第389條第1項第3款規定
    ，依職權宣告假執行。
七、訴訟費用負擔之依據：民事訴訟法第79條、第85條第1項但
    書。
中　　華　　民　　國　　111 　年　　4 　　月　　6 　　日
                  桃園簡易庭  法  官  張明宏
以上為正本係照原本作成。
如不服本判決，應於送達後20日內，向本院提出上訴狀並表明上
訴理由，如於本判決宣示後送達前提起上訴者，應於判決送達後
20日內補提上訴理由書（須附繕本）。
如委任律師提起上訴者，應一併繳納上訴審裁判費。   
中　　華　　民　　國　　111 　年　　4 　　月　　7 　　日
                              書記官  石曉芸